臺北高等行政法院裁定  
110年度交抗字第56號
抗  告  人  蘇石泉                                      
上列抗告人因與相對人臺北市政府警察局內湖分局間交通裁決事
件，對於中華民國110年8月31日臺灣士林地方法院109年度交字
第425號行政訴訟裁定，提起抗告，本院裁定如下：
    主  文
抗告駁回。
抗告訴訟費用新臺幣參佰元由抗告人負擔。
    理  由
一、按交通裁決事件之抗告，抗告法院認抗告為無理由者，依行
    政訴訟法第237條之9第3項準用同法第272條規定，再準用民
    事訴訟法第495條之1第1項、第449條第1項規定，應為駁回
    抗告之裁定。
二、本件抗告人因交通裁決事件，不服相對人民國109年7月3日
    北市警湖交裁字第A01S97623號裁決書(下稱系爭裁決書)所
    為裁處罰鍰新臺幣300元處分，於109年8月17日提起行政訴
    訟。原裁定以抗告人未據繳納裁判費，經裁定命其限期補正
    ，其雖聲請訴訟救助，然迭經裁定駁回及抗告駁回，而抗告
    人逾期未補正，其起訴不合法，應予駁回。
三、抗告意旨略以：109年度救字第5號救助聲請既經抗告無效，
    不能獲得救助，自然回歸本訴繳交裁判費。本訴程式該補正
    者，均已補正，並無缺漏。本案關乎內湖人民行的安全與便
    利，並無複雜的工程障礙有待克服，其相信法院現場履勘後
    ，判決書必可寫得頭頭是道，撥亂返正等語。
四、本院查：　　　　
㈠、行政訴訟法第237條之3第2項規定：「交通裁決事件中撤銷訴
    訟之提起，應於裁決書送達後三十日之不變期間內為之。」
    而交通裁決事件起訴逾越法定期間者，行政法院應以裁定駁
    回之，為行政訴訟法第237條之9第1項準用同法第236條，再
    準用同法第107條第1項第6款規定所明定。又行政程序法第7
    2條第1項前段規定：「送達，於應受送達人之住居所、事務
    所或營業所為之。」、第74條規定：「送達，不能依前二條
    規定為之者，得將文書寄存送達地之地方自治或警察機關，
    並作送達通知書兩份，一份黏貼於應受送達人住居所、事務
    所、營業所或其就業處所門首，另一份交由鄰居轉交或置於
    該送達處所信箱或其他適當位置，以為送達。前項情形，由
    郵政機關為送達者，得將文書寄存於送達地之郵政機關。寄
    存機關自收受寄存文書之日起，應保存三個月。」足見，就
    送達方法中之寄存送達而言，行政文書之送達，於依規定寄
    存時，送達即為完成，而生送達效力，此與訴願文書與行政
    訴訟文書之送達，關於寄存送達係規定自寄存之日起經10日
    發生效力，並不相同，至應受送達人究於何時前往領取或是
    否領取送達文書，於送達之效力並無影響。
㈡、系爭裁決書係於109年7月9日寄存送達(見原審卷第46頁送達
    證書)，依上說明，是時已發生合法送達之效力，而觀之系
    爭裁決書之內容，附記處就救濟之教示，已明白記載「受處
    分人不服本裁決者，應以原處分機關(臺北市政府警察局內
    湖分局)為被告，向原告住所地……違規行為地或原處分機關
    所在地之地方法院行政訴訟庭提起訴訟；其中撤銷訴訟之提
    起，應於裁決書送達後30日之不變期間內為之。」等語(見
    原審卷第44頁)，並無未為告知或告知錯誤之情事。是以，
    本件抗告人提起撤銷訴訟期間自109年7月10日起，算至109
    年8月10日(末日為休息日，以次周一代之)即已屆滿，抗告
    人遲至109年8月17日始提起行政訴訟，有原審收文日期及時
    間章戳可按，已逾上開不變期間。原審未以起訴已逾期而不
    合法裁定駁回，仍限期命其繳納裁判費，並以抗告人逾期未
    補正，其起訴不合法而裁定駁回，理由雖有不同，惟結論並
    無二致，仍應予維持，本件抗告無理由，應予駁回。至本件
    實體爭執，已無審究之必要，附此說明。
五、據上論結，本件抗告為無理由。依行政訴訟法第237條之9第
    3項、第272條、第237條之8第1項、第104條，民事訴訟法第
    95條、第78條，裁定如主文。
中　　華　　民　　國　　111 　年　　12　　月　　12　　日
                      臺北高等行政法院第四庭
                                審判長法  官　蘇嫊娟
                                      法  官　魏式瑜
                                      法  官　劉正偉
上為正本係照原本作成。
不得抗告。
中　　華　　民　　國　　111 　年　　12　　月　　12　　日
                                      書記官　鄭聚恩